【裁判字號】    90,易,602
【裁判日期】    900622
【裁判案由】    毀棄損壞等
【裁判全文】
臺灣高雄地方法院刑事判決                            九十年度易字第六Ｏ二號
    公  訴  人  臺灣高雄地方法院檢察署檢察官
    被      告  甲○○
右列被告因恐嚇等案件，經檢察官提起公訴（九十年度偵字第四九七號），本院判決
如左：
    主  文
甲○○以加害生命、財產之事，恐嚇他人，致生危害於安全，處拘役肆拾日，如易科
罰金，以參佰元折算壹日。
被訴毀損器物罪部分不受理。
    事  實
一、甲○○基於恐嚇之概括犯意，自民國八十九年十月十一日起至同年十一月六日止
    ，連續多次打電話，至高雄縣岡山鎮○○街七十號其妻子乙○○○與兒子丙○○
    住處，對其二人恐嚇稱：「不給錢或房子，就要放火燒房子，如果敢報警，事後
    要殺其全家大小。」等加害生命、財產之事，乙○○○與丙○○二人聽聞後，均
    心生畏懼，致生危害於安全。
二、案經乙○○○及丙○○訴由高雄縣警察局岡山分局報告台灣高雄地方法院檢察署
    檢察官偵查起訴。
    理  由
壹、有罪部分：
  一、訊據被告甲○○矢口否認有何右揭恐嚇犯行，辯稱：「我平時說話口氣較壞，
      並無真要恐嚇的意思。」云云，惟查，被告已於警訊及本院審理中均自承有於
      右揭時地，打電話向告訴人乙○○○及丙○○二人說及前述恐嚇語句，且告訴
      人二人因此心生畏懼等情，業據告訴人二人於警偵及本院審理中（見本院九十
      年四月十日訊問筆錄））均指訴甚詳，雖告訴人乙○○○於本院審理中提出刑
      事撤回告訴狀（九十年四月二十六日）表示：「其深知被告生氣時脾氣，故被
      告雖有對其為前述恐嚇之語句，惟其並未因此心生畏懼。」等與警訊及本院審
      理中（見本院九十年四月十日訊問筆錄）為不相同之供訴，惟告訴人乙○○○
      於警訊中已指訴其因被告之恐嚇，導致其覺得生活並不安全，甚且在路上怕遇
      見被告等情明確，且告訴人乙○○○亦因本案而向本院聲請核發民事暫時保護
      令，有台灣高雄地方法院民事暫時保護令（八十九年度暫家護字第八十號）、
      高雄縣警察局岡山分局處理家庭暴力案件調查紀錄表及高雄縣警察局岡山分局
      保護令執行紀錄表各一紙在卷可查，是顯見告訴人乙○○○已對被告前述恐嚇
      語句感到恐懼不安，況告訴人乙○○○於九十年四月十日至本院開庭作證時，
      亦未提及其未因被告之恐嚇而心生畏懼等情，另經本院審閱告訴人提出之前述
      刑事撤回告訴狀，告訴人係因被告已深具悔意，且取得其諒解，告訴人始提出
      本件刑事撤回告訴狀，是可知被告與告訴人乙○○○雙方因係夫妻之關係且事
      後已達成和解，告訴人始於本院審理中具狀而為與警訊及本院審理中（見本院
      九十年四月十日訊問筆錄）不相同之指訴，故告訴人乙○○○前揭所述，顯係
      事後迴護被告之詞，不足採信，此外，復有告訴人二人所提出之錄音帶二捲在
      卷足憑。綜上所述，被告上揭所辯，僅係事後卸責之詞，不足為採，其有前述
      恐嚇之犯行，應堪認定。
  二、核被告所為，係犯刑法第三百零五條之恐嚇危害安全罪。爰審酌被告犯後雖仍
      飾詞卸責，惟事後已取得告訴人乙○○○之諒解，有前述刑事撤回告訴狀一紙
      在卷可憑，及被告恐嚇之期間長短、語句與其他一切情狀，量處如主文所示之
      刑，並諭知易科罰金之折算標準。末按行為後法律有變更者，適用裁判時之法
      律，刑法第二條第一項前段定有明文，又易服勞役及期間、數罪併罰之定執行
      刑、緩刑及易以訓誡易科罰金各事項，均依新法，有最高法院二十四年七月總
      會決議（二）可資參照，而刑法第四十一條已於九十年一月十日修正，並於同
      年月十二日生效，參諸前揭法條規定及決議意旨，本件自應適用裁判時即修正
      後刑法第四十一條第一項規定，諭知易科罰金之折算標準，併此敘明。
貳、不受理部分：
  一、公訴意旨另以：被告甲○○基於毀損他人物品之概括犯意，先於八十九年十月
      二十日，在高雄縣岡山鎮○○○路八十一巷六號被告之子丙○○住處，持木棒
      及磚塊敲毀門窗等物，嗣於八十九年十一月六日在高雄縣岡山鎮○○街七十八
      號告訴人乙○○○住處，復承前毀損之概括犯意，手持鐵鎚及板手，敲毀監視
      器、對講機、大門門把及落地窗玻璃等物，足以生損害於丙○○及告訴人乙○○○，因認被告另涉犯有刑法第三百五十四條之毀損器物罪嫌。
  二、惟按告訴乃論之罪，未經告訴或告訴經撤回者，法院應諭知不受理之判決，刑
      事訴訟法第三百零三條第三款定有明文。
  三、經查，被告所涉犯刑法第三百五十四條之毀損器物罪，依刑法第三百五十七條
      規定，須告訴乃論，而就被告有涉嫌於八十九年十月二十日，在高雄縣岡山鎮
      ○○○路八十一巷六號被告之子丙○○住處，持木棒及磚塊敲毀門窗等物犯行
      部分，查該住處實係被告之子盧志明（即丙○○兄長）所有，並非告訴人乙○○○所有，業經證人丙○○於本院審理中證述屬實，且被告對此亦不否認，是
      該住處既係被告之子盧志明（已成年）所有，則合法之告訴人應係盧志明，而
      本院遍閱警卷及偵查卷之訊問及調查筆錄，盧志明均未到案陳述或委由他人提
      出告訴，是被告此部分之毀損犯行，既未經告訴人提出告訴，參諸前述法條規
      定，本院自應諭知不受理。另就被告於八十九年十一月六日，在高雄縣岡山鎮
      ○○街七十八號告訴人乙○○○住處，有手持鐵鎚及板手，敲毀監視器、對講
      機、大門門把及落地窗玻璃等物犯行部分，茲告訴人乙○○○已於本院審理中
      撤回對被告所犯毀損罪之告訴，有和解書一紙在卷足憑，是參諸前揭法條規定
      ，本院自應就被告此部分毀損犯行，亦諭知不受理。
據上論斷，應依刑事訴訟法第二百九十九條第一項前段、第三百零三條第三款，刑法
第二條第一項前段、第三百零五條、第四十一條第一項，罰金罰鍰提高標準條例第一
條前段、第二條，判決如主文。
本案經檢察官王啟明到庭執行職務。
中      華      民      國      九十      年      六    月    二十二    日
                                    臺灣高雄地方法院刑事第三庭
                                            審判長法  官   宋  明  中
                                                  法  官   柯  彩  燕
                                                  法  官   呂  憲  雄
右正本證明與原本無異。
如不服本判決，應於判決送達後十日內，向本院提出上訴狀。
                                                  書記官   許  麗  珠
中      華      民      國      九十      年      六    月    二十七    日
附錄本判決論罪科刑之法條：
中華民國刑法第三百零五條
 (恐嚇危害安全罪)
以加害生命、身體、自由、名譽、財產之事，恐嚇他人致生危害於安全者
，處二年以下有期徒刑、拘役或三百元以下罰金。


司法院資訊處製作；財團法人民間司法改革基金會備份。
